# 签署一致行动令后是否可继续权益法核算

提问人：青云花 时间：2019-06-06 16:21:08
假设 A、B、C 公司分别出资 30 万、 30 万、 40 万共同投资设立了甲公司，其中 A、B 公司系同一母公司乙公司控制下的兄弟单位，A、B、C 分别向甲公司派出 2 名、 2 名、 1 名董事，章程约定董事会议事需董事会过半数通过方可通过。为方便核算 A 公司向 B 公司签署一致行动令，即A 公司派出董事在不损害其他股东前提下，相关决议表决应与 B 公司保持一致，从而 B 公司能够将甲公司纳入合并范围。
如果 A公司不签署一致行动令，因 A 公司能够对甲公司产生重大影响，则A 公司对甲公司投资应当权益法核算（长投），而 A 公司签署一致行动令后，这种重大影响是否随即消失呢？即签署一致行动令后 A 公司是否仍可权益法核算呢？

回答人：chenyiwei
签署一致行动协议，约定 “A 公司派出董事在不损害其他股东前提下，相关决议表决应与 B 公司保持一致”，这也就意味着 A 在甲公司的股东会、董事会上不再以自身名义独立表达意见。相应丧失了参与甲公司的财务、经营决策的能力，因此不再具有重大影响。A公司自身单独报表中应将其对甲公司的股权投资按照《企业会计准则第 2 号——长期股权投资（ 2014 年修订）》第十五条第一款规定转为金融资产核算。

提问人：青云花 时间：2019-06-10 12:05:40
陈老师您好，感谢您的回复，针对该问题我尚有些疑问，
1 、根据《<企业会计准则第 2 号——长期股权投资 > 应用指南（ 2014 ）》第三条，关于重大影响的判断，企业通常可以通过以下一种或几种情形来判断是否对被投资单位具有重大影响：（ 1 ）在被投资单位的董事会或类似权力机构中派有代表。这种情况下，由于在被投资单位的董事会或类似权力机构中派有代表，并享有相应的实质性的参与决策权，投资企业可以通过该代表参与被投资单位经营政策的制定，达到对被投资单位施加重大影响。（ 2 ）参与被投资单位的政策制定过程，包括股利分配政策等的制定。这种情况下，因可以参与被投资单位的政策制定过程，在制定政策过程中可以为其自身利益提出建议和意见，从而可以对被投资单位施加重大影响。（ 3 ）与被投资单位之间发生重要交易。有关的交易因对被投资单位的日常经营具有重要性，进而一定程度上可以影响到被投资单位的生产经营决策。（ 4 ）向被投资单位派出管理人员。这种情况下，通过投资企业对被投资单位派出管理人员，管理人员有权力负责被投资单位的财务和经营活动，从而能够对被投资单位施加重大影响。（ 5 ）向被投资单位提供关键技术资料。因被投资单位的生产经营需要依赖投资企业的技术或技术资料，表明投资企业对被投资单位具有重大影响。
A 公司向甲公司派出了董事，虽然其表决与 B 公司保持一致，但仍参与到了甲公司的生产经营，只是表决与 B公司一致，但这种表决权并未丧失，A公司派出董事仍属甲公司董事会成员，与 “A 公司不再向甲公司派出董事，A 公司可派出董事名额由 B 公司相应派出” 这一极端情况相比，我认为 A公司仍能对甲公司产生重大影响，A 公司对甲公司的股权投资采用权益法核算可能是适当的。
2 、假设 A 公司不出具一致行动令，那么相应的 B 公司不具有控制，B 公司不能并表，但是站在 A、B 公司母公司乙的角度，A、B 公司及甲公司均受乙公司的控制，乙公司是否可以直接指定由 A 公司、B 公司某一方去合并甲公司呢？
3 、在现有准则范围内，是否可实现 A 公司权益法核算甲公司股权，而 B公司合并甲公司报表呢？站在 A、B 公司及乙公司各方角度是否有更好的方式去核算类似的股权安排呢？
谢谢您

回答人：chenyiwei
3 、似乎无解。

回答人：chenyiwei
2 、不仅仅是直接指定谁并表，还是要通过表决权委托或者一致行动的方式使得受托并表方实质取得控制权。没有其他证据支持，仅仅是母公司决定由谁并表，依据不足。

回答人：chenyiwei
1 、重大影响的本质是通过参与决策体现自身利益，使有利于自身的决议通过，而在本案例情况下 A 公司不再具有该能力，所以无重大影响。